【裁判字號】    98,交聲,3625
【裁判日期】    990111
【裁判案由】    交管條例聲異
【裁判全文】
臺灣板橋地方法院交通事件裁定        98年度交聲字第3625號
原處分機關  交通部公路總局臺北區監理所板橋監理站
異  議  人
即受處分人  甲○○
上列異議人即受處分人因違反道路交通管理處罰條例案件，對於
交通部公路總局臺北區監理所板橋監理站於民國98年9月25日所
為之處分（原處分案號：板監裁字第裁41-AEY008918號），聲明
異議，本院裁定如下：
    主  文
異議駁回。
    理  由
一、原處分意旨略以：異議人即受處分人甲○○（下稱受處分人
    ）於民國98年9月8日15時45分許，駕駛車牌號碼F2E-670號
    重型機車，行經臺北市○○○路○段238號前，因「機器腳踏
    車，不在規定車道行駛」之違規事實，為臺北市政府警察局
    中正第二分局水源路派出所警員以北市警交字第AEY008 918
    號舉發違反道路交通管理事件通知單攔停舉發，嗣受處分人
    於應到案日期前之98年9月9日提出申訴，經原處分機關函請
    舉發機關調查結果，仍認受處分人確有上開違規行為，原處
    分機關乃於98年9月25日依道路交通管理處罰條例第45條第
    13款、第63條第1項第1款（原裁決書漏載「第1款」）規定
    ，裁處受處分人罰鍰新臺幣（下同）600元，並記違規點數1
    點（本案罰鍰已繳納）等語。
二、聲明異議意旨則以：本人於98年9月8日15時45分許駕駛前揭
    車輛，在臺北市○○○路○段238號前等待紅燈時，看大家都
    是等綠燈後，將機車牽過行人穿越道就沒事，本人也是用牽
    過去的就有事，請問警員是否看錯人？如有當日現場照片為
    證，本人願受處罰，為此爰依法聲明異議，請求撤銷原處分
    云云。
三、按駕駛人駕駛車輛，應遵守道路交通標誌、標線、號誌之指
    示、警告、禁制規定，並服從執行交通勤務之警察或依法令
    執行指揮交通及交通稽查任務人員之指揮；又汽車駕駛人，
    爭道行駛有機器腳踏車不在規定車道行駛之情形者，處600
    元以上1,800元以下罰鍰；汽車駕駛人有第45條之情形者，
    除依原條款處罰鍰外，並予記違規點數1點，道路交通管理
    處罰條例第4條第1項、第45條第13款、第63條第1項第1款分
    別定有明文，先予敘明。
四、經查：
  (一)受處分人於98年9月8日15時45分許，駕駛車牌號碼F2E-670
    號重型機車，行經臺北市○○○路○段238號前，因「機器腳
    踏車，不在規定車道行駛」之違規行為，為臺北市政府警察
    局中正第二分局水源路派出所警員張順榮予以攔查，並以北
    市警交字第AEY008918號舉發違反道路交通管理事件通知單
    當場舉發，原處分機關據此以板監裁字第裁41-AEY008918號
    裁決書裁處受處分人罰鍰600元，並記違規點數1點等情，為
    受處分人所不爭執，復有本件裁決書、臺北市政府警察局舉
    發違反道路交通管理事件通知單及臺北市政府警察局中正第
    二分局98年9月23日北市警中正二分交字第0983126940 0號
    函存卷足參，堪先認定屬實。
  (二)至受處分人雖以前揭情詞置辯，並提出現場繪圖1張為據。
    然查，證人即當日舉發本件違規之警員張順榮於本院訊問時
    具結證稱：「本件是我舉發，當時我是在15-17點巡邏金融
    機構，到羅斯福路3段230號處，我騎機車正在北向南處停等
    紅燈，我發現受處分人他從東向西行駛在行人穿越道即斑馬
    線，往南羅斯福路4段的方向騎走，我確定受處分人是騎過
    去的，不是用牽的。我在羅斯福路3段238號處就把受處分人
    攔下來，就依道路交通管理處罰條例舉發受處分人，當場受
    處分人有簽舉發單，該張舉發單我已移送至交通大隊。舉發
    單之違規地點與中正第二分局函的違規地點不同，是因為行
    人穿越道在232號，而受處分人已經騎到238號處，所以我在
    238號攔停受處分人。舉發單上的機車行駛禁行車道，跟裁
    決書的機車行駛行人穿越道是一樣的意思，所以並沒有更改
    違規地點。」、「當時我在停止線處，距離受處分人約10
    幾公尺，可以清楚看到是受處分人違規，我發現受處分人違
    規後，我就開警示燈，並立即騎到238號把受處分人攔下來
    ，受處分人違規是事實。」、「我當時看到受處分人整段都
    是用騎的，若是用牽的，我就不會舉發他。關於受處分人所
    提繪圖，公車專用道上都有柱子，受處分人應沒有辦法用牽
    的，他整段都是用騎的。」等語詳實（見本院卷98年10月29
    日訊問筆錄第2至3頁），足認本件違規行為確係證人張順榮
    當場親眼所見發覺而加以取締，且警員前開所證舉發違規事
    實經過具體、明確，當無虛偽不實之虞。
  (三)再參酌證人張順榮證述其當日係在羅斯福路3段230號處停等
    紅燈，即見受處分人所騎乘之機車自東向西行駛在行人穿越
    道，遂立即開警示燈向前攔查，足見警員及受處分人所騎乘
    機車之兩車間並無其他車輛阻隔，當無因視線阻礙等因素而
    產生誤判之可能。況且，本件現場舉發之警員張順榮與受處
    分人素昧平生，並無仇隙，於本院訊問時復具結作證，如有
    虛偽陳述，依法須負偽證刑責，已難認警員有甘冒偽證刑責
    的風險，而故意誣陷受處分人之動機及必要性。又警員本身
    係依法執行勤務，其依法定職權舉發交通違規，除其執行程
    序有違反法令規定之外，就實體之事項，本受合法與真實之
    推定。至於警員舉發各項道路交通違規事由，本不以必須提
    出採證照片或錄影為限，倘受限於交通違規事實發生之即時
    性、急迫性，而由警員依其親身見聞經過，填製通知單舉發
    駕駛人交通違規事實，且於事後到庭接受法院訊問，而給予
    受處分人當面質疑之機會，亦屬法之所許。此外，本院復查
    無任何證據足資證明值勤警員有捏造事實、違法取締之情事
    ，則值勤警員本其維護交通秩序、安全職責所為之當場舉發
    ，自應受到合法、正確之推定。準此，受處分人確有於前揭
    時地駕駛車輛不在規定車道行駛之情事，應可認定，受處分
    人事後空言否認違規，自不足採。
五、綜上所述，原處分機關依據道路交通管理處罰條例第45條第
    13款及第63條第1項第1款規定，裁處受處分人罰鍰600元，
    並記違規點數1點，核無違誤。從而，本件聲明異議為無理
    由，應予駁回。
據上論斷，應依道路交通管理處罰條例第87條第2項，道路交通
案件處理辦法第19條，裁定如主文。
中    華    民    國    99    年    1     月    11    日
                    交通法庭  法  官  廖欣儀
以上正本證明與原本無異。
如不服本裁定，應於送達後5日內敘明理由向本院提出抗告狀。
                              書記官  李逸翔
中    華    民    國    99    年    1     月    11    日

司法院資訊處製作；財團法人民間司法改革基金會備份。
